# 新会计准则下研究开发费形成机器设备及专利技术的会计处理

提问人：幸福小懒 时间：2011-12-13 22:32:43
请问下外商投资企业自行研究开发形成的机器设备，并申请了专利技术，在新会计准则下应如何处理？机器设备成本和专利申请费是全部确认为无形资产吗？

回答人：chenyiwei
自行研发的设备具有实用价值的，按自制过程中发生的成本转入固定资产。 符合资本化条件的研发支出扣除上述设备价值后的差额，可作为无形资产的入账价值。

提问人：wen.2221 时间：2011-12-14 08:50:33
我们公司，研发出的设备也不能出售，因为涉及很多技术参数，每个客户对参数的要求不一样，公司想让这种研发新品作展示，这种情况下，公司转为固定资产核算，可以吗？

回答人：chenyiwei
要看该设备最终能够用于展示多长时间。我理解如果可以用于展示 1 年以上，则因其也可以理解为生产经营使用（可以起到促进销售的作用），所以可以列报为固定资产。

提问人：ccsummer 时间：2011-12-16 13:11:45
我认为专利申请费应该列入管理费用

回答人：chenyiwei
理论上不恰当，除非是基于重要性原则的简化处理。